【裁判字號】    95,上易,490
【裁判日期】    950824
【裁判案由】    詐欺
【裁判全文】
臺灣高等法院刑事判決                 95年度上易字第490號
上  訴  人  台灣桃園地方法院檢察署檢察官
被      告  甲○○
上列上訴人因被告詐欺案件，不服臺灣桃園地方法院94年度易字
第1248號，中華民國95年1月4日第一審判決（起訴案號：臺灣桃
園地方法院檢察署94年度偵緝字第8 號），提起上訴，本院判決
如下：
    主  文
上訴駁回。
    理  由
一、本案經本院審理結果，認第一審判決對被告甲○○為無罪之
    諭知，核無不當，應予維持，並引用第一審判決書記載之證
    據及理由（如附件）。
二、檢察官上訴意旨以：被告甲○○委託告訴人福鑫興業股份有
    限公司（下稱福鑫公司）代工染布之際已無資力，被告對於
    此等事實，自有向告訴人福鑫公司說明的義務，被告隱瞞此
    等事實，應構成詐欺云云，惟查：被告向告訴人福鑫公司委
    託染布的時間為91年12月某日起迄92年2 月間某日，此有告
    訴人福鑫公司提出的統一發票、對帳單及出貨單在卷可稽，
    而被告委託告訴人福鑫公司染布，乃因接受上游廠商盛紡公
    司之訂貨，此為盛紡公司負責人陳心妍於原審證稱在卷，而
    盛紡公司給付被告交貨款開立予被告的支票，分別為92年 2
    月25日到期金額196萬8,076元、92年2 月28日到期金額57萬
    5,100元、92年3 月31日到期金額85萬6,715元，另外尚有盛
    紡公司未交付款220 萬元，上開支票屆期經被告提示不獲付
    款，此亦為證人陳心妍證稱在卷，可知，被告向告訴人福鑫
    公司委託染布之時，不僅尚有應收款，且金額遠大於本案之
    貨款，足認被告於其時並非無支付代工款之資力，況且，盛
    紡公司係於92年2 月間始發生資金調度不正常及跳票之事實
    ，亦據證人陳心妍於原審證稱明確，盛紡公司開立之支票退
    票既發生在被告本案之訂貨之後，則被告向告訴人福鑫公司
    向訂貨之際主觀上自有合理期待能給付本案之貨款，據此，
    公訴人上訴意旨僅以「被告委託代工時有退票記錄」，即推
    論「被告訂貨時已無資力」，據以推論被告隱瞞此等事實構
    成詐欺犯行云云，則無所據，綜上說明，原審依調查證據之
    結果，斟酌全辯論意旨，認被告犯罪不能證明，依法為無罪
    之諭知，經核並無不合。公訴人提起上訴指摘原判決違誤，
    為無理由，應予駁回。
三、被告經合法傳喚，無正當理由不到庭，爰不待其陳述逕行判
    決。
據上論結，應依刑事訴訟法第373條、第368條、第371 條，判決
如主文。
本案經檢察官鍾鳳玲到庭執行職務。
中    華    民    國    95    年    8    月    24     日
                  刑事第十五庭  審判長法  官  吳昭瑩
                                      法  官  楊貴雄
                                      法  官  王梅英
以上正本證明與原本無異。
不得上訴。
                                      書記官  李信穎
中    華    民    國    95    年    8     月    29    日


司法院資訊處製作；財團法人民間司法改革基金會備份。
